臺灣新北地方法院民事判決
111年度訴字第899號
原      告  陳子涵  
訴訟代理人  陳明正律師                      
被      告  郭承達  
上列當事人間因妨害名譽案件，原告提起刑事附帶民事訴訟請求
侵權行為損害賠償，經本院刑事庭110年度附民字第742號裁定移
送前來，經本院於民國111年5月23日言詞辯論終結，判決如下：
    主  文
被告應給付原告新臺幣伍萬元，及自民國一百一十年十月十三日
起至清償日止，按年息百分之五計算之利息。
原告其餘之訴駁回。
訴訟費用由被告負擔百分之五，餘由原告負擔。
本判決第一項得假執行，但被告得以新臺幣伍萬元為原告預供擔
保而免為假執行。
原告其餘假執行之聲請駁回。
　　事實及理由
壹、程序部分：
    按言詞辯論期日，當事人之一造不到場者，得依到場當事人
    之聲請，由其一造辯論而為判決，民事訴訟法第385條第1項
    前段定有明文。本件被告經合法通知，未於言詞辯論期日到
    場，核無民事訴訟法第386條列各款情形，應依原告之聲請
    ，由其一造辯論而為判決。
貳、實體部分：
一、原告主張：
　　被告於民國109年5月5日某時，利用網際網路登入社群網站I
    NSTAGRAM(下稱IG)，使用IG暱稱「0000000000000」帳號，
    在設定為公開之IG個人限時動態上，張貼陳子涵之照片，並
    刊登：「網路罵一堆、嗆很兇約出來說清楚不敢啊？敢作敢
    當啊．說啥就給我負責到底啊，還聽誰聽誰說的，再說你啊
    ，北港現在都這模樣啊？要我直接去學校找人嗎？」等足以
    貶損陳子涵名譽之文字，辱罵陳子涵，足以貶低陳子涵人格
    及社會評價，造成原告身心受創甚鉅，爰依民法第184條第1
    項前段、195條第1項規定，請求被告賠償精神慰撫金等語。
    並聲明：(一)被告應給付原告新臺幣(下同)1,000,000元整
    ，及自起訴狀繕本送逹之翌日起至清償日止，按週年利率百
    分之五計算之利息。(二)聲明第一項請求願供擔保請准宣告
    假執行。
二、被告經合法通知，未於言詞辯論期日到場，未提出書狀作何
    說明或陳述。
三、本院之判斷：
(一)被告基於公然侮辱之犯意，於109年5月5日某時，利用網際
    網路登入IG，使用IG暱稱「0000000000000」之帳號，在設
    定為公開之IG個人限時動態上，張貼陳子涵之照片，並刊登
    ：「網路罵一堆、嗆很兇約出來說清楚不敢啊？敢作敢當啊
    ．說啥就給我負責到底啊，還聽誰聽誰說的，再說你啊，北
    港現在都這模樣啊？要我直接去學校找人嗎？」等足以貶損
    陳子涵名譽之文字，辱罵陳子涵，足以貶低陳子涵人格及社
    會評價之事實，有本院110年度易字第871號刑事判決在卷可
    稽(本院訴字卷第11頁至第13頁)，並經本院依職權調閱該案
    之電子卷證核閱無訛，此部分事實，堪予認定。
(二)按因故意或過失，不法侵害他人之權利者，負損害賠償責任
    。不法侵害他人之身體、健康、名譽、自由、信用、隱私、
    貞操，或不法侵害其他人格法益而情節重大者，被害人雖非
    財產上之損害，亦得請求賠償相當之金額。民法第184 條第
    1項、第195條第1項前段分別定有明文。承上所述，被告於
    前開時、地，對原告為上開公然侮辱之言詞，原告自得依民
    法第184條第1項前段、第195條第1項規定，請求被告賠償其
    非財產上之損害即精神慰撫金。
(三)按不法侵害他人之人格權，被害人受有非財產上損害，請求
    加害人賠償相當金額之慰撫金時，法院對於慰撫金之量定，
    應斟酌實際加害情形、所造成之影響、精神上痛苦之程度、
    雙方之身分、地位、經濟狀況及其他各種情形，以核定相當
    之數額(最高法院47年台上字第1221號、51年台上字第223號
    、76年台上字第1908號判決意旨參照)。本件原告係大學畢
    業、現為牙醫診所助理，月收入約30,000元，108年度之薪
    資及利息收入合計50,949元、109年度之利息收入為1,653元
    ，名下無其他財產；被告係大學肄業，108年度之所得為241
    ,867元、109年度之所得為341,864元，名下有1輛汽車、3筆
    股票等情，此據原告陳明在卷，並有兩造之個人戶籍資料及
    稅務電子閘門財產所得調件明細表(見限閱卷)可證，是本院
    審酌兩造之身分、地位、財產狀況、被告侵害程度，及對原
    告精神上所造成之痛苦程度等一切情狀，認原告請求被告賠
    償非財產上之損害即精神慰撫金以5萬元為適當。逾此金額
    之請求即屬過高，尚難准許。
四、按給付有確定期限者，債務人自期限屆滿時起，負遲延責任
    。給付無確定期限者，債務人於債權人得請求給付時，經其
    催告而未為給付，自受催告時起，負遲延責任。其經債權人
    起訴而送達訴狀，或依督促程序送達支付命令，或為其他相
    類之行為者，與催告有同一之效力。民法第229條第1項、第
    2項定有明文。又遲延之債務，以支付金錢為標的者，債權
    人得請求依法定利率計算之遲延利息。但約定利率較高者，
    仍從其約定利率。應付利息之債務，其利率未經約定，亦無
    法律可據者，週年利率為百分之5，民法第233條第1項、第2
    03條定有明文。原告對被告之侵權行為損害賠償之債權，核
    屬無確定期限之給付，既經原告提起民事訴訟，且本件起訴
    狀繕本於110年10月12日送達被告(見附民卷第59頁之送達證
    書)，被告迄未給付，當應負遲延責任。是原告請求自起訴
    狀繕本送達被告之翌日即110年10月13日起算，按週年利率
    百分之5計算之 法定遲延利息，核無不合，應予准許。
五、綜上所述，原告依民法第184條第1項前段、第195條第1項規
    定，請求被告給付50,000元，及自110年10月13日起至清償
    日止，按週年利率百分之5計算之利息，為有理由，自應准
    許。又原告逾越上開範圍之請求，則為無理由，應予駁回。
六、原告勝訴部分，金額在50萬元以下，應依職權宣告假執行。
    而被告雖未陳明願供擔保免為假執行，惟亦依職權免為假執
    行之宣告，爰酌定免為假執行應供擔保金額。至原告敗訴部
    分，其假執行之聲請失所依據，應予駁回。
七、本件事證已臻明確，原告其餘主張與攻擊防禦方法及所提證
    據，經審酌後認與本件判決之結果不生影響，爰不另一一論
    述，併此敘明。
八、訴訟費用負擔之依據：民事訴訟法第79條
中　　華　　民　　國　　111 　年　　6 　　月　　24　　日
                  民事第六庭    法　官　莊惠真
以上正本係照原本作成
如對本判決上訴，須於判決送達後20日內向本院提出上訴狀。如
委任律師提起上訴者，應一併繳納上訴審裁判費。
中　　華　　民　　國　　111 　年　　6 　　月　  24　  日
                                書記官　蘇莞珍